臺灣嘉義地方法院刑事判決　　　　　　　　　　　　　九十三年度易字第一七九號
　　公　訴　人　臺灣嘉義地方法院檢察署檢察官
　　被　　　告　丙○○
右列被告因竊盜等案件，經檢察官提起公訴（九十三年度偵字第三六二一、三六二五
、三六二六號），本院判決如左：
    主  文
丙○○意圖為自己不法之所有，以詐術使人將本人之物交付，處有期徒刑壹年貳月。
    事  實
一、丙○○於民國八十二年間，因公共危險及竊盜等罪，經本院判處有期徒刑四年、
    九月確定，定執行刑為四年六月，於八十二年六月二十四日入監服刑，於八十四
    年四月二十二日縮短刑期假釋出監，復於八十四年再犯公共危險罪、違反槍砲彈
    藥刀械管制條例及竊盜罪，經判處有期徒刑五年六月、三月、一年確定，定執行
    刑為六年七月，前揭假釋復遭撤銷，於八十五年九月三十日入監執行，於九十一
    年一月十六日縮短刑期假釋出獄，假釋期間至九十四年六月二十二日止，竟仍不
    知悔悟，意圖為自己不法所有之概括犯意，於如附表所示之時間、地點，竊取如
    附表被害人欄所示被害人所有如附表竊得物品攔所示之物品，其中於竊得乙○○
    所有之萬泰銀行現金卡及第一銀行信用卡等十三張卡片後，明知自己並非預借現
    金卡及信用卡之持卡人，並無以持卡預借現金之權利，竟基於意圖為自己不法所
    有之概括犯意，於九十三年八月二十四日九時許，持萬泰商業銀行之預借現金卡
    至嘉義市○○路三百八十六號彰化銀行嘉義分行提款機，基於接續之犯意，先後
    四次共計提領現金新台幣五萬元，復於同年九月三日十八時三十二分許，持第一
    銀行信用卡至前開彰化銀行嘉義分行之提款機，提領現金一萬五千元，而以不正
    方法由自動付款設備取他人之物，且明知自己並非第一銀行信用卡之持卡人，且
    並無給付貨款之誠意，意圖為自己不法所有，基於接續之犯意，於九十三年九月
    三日十七時許，持上開第一銀行信用卡，至嘉義市○○路四五二號「紅牛村服飾
    店」，刷卡購買衣物，使店員陷於錯誤，誤以為丙○○係持卡人而有權刷卡消費
    ，先後交付價值一仟一百十三元之西裝型短袖外套及價值三千零三十元之兩件Ｔ
    恤，嗣因乙○○接獲帳單而報案，始知上情。
二、嘉義縣警察局中埔分局報請臺灣嘉義地方法院檢察署檢察官偵查起訴。
    理  由
一、訊據被告丙○○對於右揭犯行均坦承不諱（見本院卷第九十二頁），核與被害人
    乙○○、甲○○○及丁○○於警詢時指述相符，且有第一商業銀行九十三年七月
    二十八日（九三）一總消卡易字第０七一二六號函一紙附於偵字卷第五十五、五
    十六頁可參，足佐被告前開自白與事實相符，堪以採信。
二、被告竊取如附表所示之物品，係犯刑法第三百二十條第一項之竊盜罪；又被告持
    竊得之現金卡及信用卡預借現金，係犯刑法第三百三十九條之二之不正利用自動
    付款設備詐欺罪；又被告明知自己並非持卡人，竟持乙○○之信用卡消費，使店
    員陷於錯物，交付西裝外套及Ｔ恤等物品，係犯刑法第三百三十九條第一項之詐
    欺取財罪。被告於九十三年八月二十四日四次提領現金五萬元及二次以乙○○之
    信用卡刷卡購買衣物，均係數行為於同時同地實施，僅皆侵害同一之法益，均為
    接續犯，應僅分別論以一不正利用自動付款設備詐欺罪及詐欺取財罪。被告先後
    三次竊盜犯行及先後以萬泰銀行現金卡及第一銀行信用卡提領現金之行為，時間
    緊接、所為均為構成要件同一之罪，顯均係基於概括犯意為之，為連續犯，應分
  別依刑法第五十六條論以一連續竊盜、連續不正利用自動付款設備詐欺罪。被告
    所犯前揭連續竊盜罪、連續不正利用自動付款設備詐欺罪及詐欺取財罪間有方法
    、結果之牽連關係，應依刑法第五十五條之規定，從一重詐欺取財罪論處。公訴
    人認被告兩次刷卡購物之行為係成立連續犯，應有未合。另查，被告丙○○於八
    十二年間，因公共危險及竊盜等罪，經本院判處有期徒刑四年、九月確定，定執
    行刑為四年六月，於八十二年六月二十四日入監服刑，於八十四年四月二十二日
    縮短刑期假釋出監，復於八十四年再犯公共危險罪、違反槍砲彈藥刀械管制條例
    及竊盜罪，經判處有期徒刑五年六月、三月、一年確定，定執行刑為六年七月，
    前揭假釋復遭撤銷，於八十五年九月三十日入監執行，於九十一年一月十六日縮
    短刑期假釋出獄，假釋期間至九十四年六月二十二日止，公訴人於事實欄並未為
    累犯之相關記載，而於證據並所犯法條欄請求依刑法第四十七條累犯之規定加重
    其刑，應屬誤載，併予說明。爰審酌被告曾有多次前科紀錄、均於緩刑期間復再
    度犯罪，被告之惡性非低、本案被告之犯罪所得非低、犯後供詞反覆且未賠償被
    害人等一切情狀，量處如主文所示之刑，以資懲儆。
據上論斷，應依刑事訴訟法第二百九十九條第一項前段，刑法第三百三十九條第一項
、第三百三十九條之二、第三百二十條第一項、第五十五條，罰金罰鍰提高標準條例
第一條前段，判決如主文。
本案經檢察官陳鈴香到庭執行職務
中      華      民      國    九十三    年     十二     月    二十九    日
                                      臺灣嘉義地方法院刑事第四庭
                                          審判長法  官   劉  瓊  雯
                                                法  官   蔡  憲  德
                                                法  官   康  存  真
右正本證明與原本無異。
如不服本判決，應於判決送達後十日內向本院提出上訴狀( 應附繕本 )。告訴人或被
害人如對於本判決不服者，應具備理由請求檢察官上訴，其上訴期間之計算係以檢察
官收受判決正本之日期為準。
中      華      民      國    九十三    年     十二     月    二十九    日
                                                書記官   林  美  芳
附表：
┌──┬──────┬────────┬─────┬─────────┐
│編號│  竊盜日期│竊盜地點        │  被害人  │竊得財物          │
├──┼──────┼────────┼─────┼─────────┤
│１  │  91.8.24   │嘉義縣大埔鄉大埔│  乙○○  │信用卡、預借現金  │
│    │  一時許    │村「大埔鄉農會休│  所有    │卡共十三張、筆記  │
│    │            │閒渡假中心」辦公│          │本一本、旅行袋一  │
│    │            │室              │          │只                │
├──┼──────┼────────┼─────┼─────────┤
│２  │  91.9.17   │嘉義縣大埔鄉大埔│  李王英  │ＹＫＣ－５０１號  │
│    │  六時許    │村一六五之五號前│  俊所有  │機車一臺          │
├──┼──────┼────────┼─────┼─────────┤
│３  │  91.9.17   │嘉義市○區○○路│  丁○○  │ＶＴＣ－九九七號  │
│    │            │一三二號前      │  所有    │輕機車一台        │
└──┴──────┴────────┴─────┴─────────┘
附錄法條:
中華民國刑法第三百三十九條
(普通詐欺罪)
意圖為自己或第三人不法之所有，以詐術使人將本人或第三人之物交付者
，處五年以下有期徒刑、拘役或科或併科一千元以下罰金。
以前項方法得財產上不法之利益或使第三人得之者，亦同。
前二項之未遂犯罰之。
中華民國刑法第三百二十條
(普通竊盜罪、竊佔罪)
意圖為自己或第三人不法之所有，而竊取他人之動產者，為竊盜罪，處五
年以下有期徒刑、拘役或五百元以下罰金。
意圖為自己或第三人不法之利益，而竊佔他人之不動產者，依前項之規定
處斷。
前二項之未遂犯罰之。
